【裁判字號】    88,易,2609
【裁判日期】    890427
【裁判案由】    竊盜
【裁判全文】
臺灣臺北地方法院刑事判決                        八十八年度易字第二六九號
    公  訴  人  臺灣臺北地方法院檢察署檢察官
    被      告  乙○○
右列被告因竊盜案件，經檢察官提起公訴（八十八年度偵字第一六九０七號）及移送
併案審理（八十八年度偵字第一七九五九號），本院判決如左：
    主      文
乙○○連續竊盜，處有期徒刑伍月。
    事      實
一、乙○○於民國八十一年間，曾犯恐嚇罪，經本院判處有期徒刑八月，緩刑四年確
    定（嗣因其緩刑期滿未經撤銷緩刑，其刑之宣告失其效力）。詎仍不知悔改，意
    圖為自己不法之所有，並基於概括之犯意，先於八十八年七月十四日上午六時許
    ，因見其鄰居丙○○之大門虛掩未關妥，認有機可趁，竟侵入丙○○位於台北市
    文山區○○街○段二十一巷三十五號四樓之七住處，竊取丙○○所有置放於臥室
    床頭櫃上之現金新台幣（下同）一萬一千餘元、支票二萬餘元及台北銀行之金融
    卡一張。得手後因渠知悉該金融卡密碼，旋基於意圖為自己不法所有之概括犯意
    ，持之於如附表所示之時間，至如附表所示銀行所設置之自動提款機即自動付款
    設備前，插入該金融卡，鍵入密碼及如附表所示之金額，連續使如附表所示之各
    銀行所設自動付款設備辨識系統陷於錯誤，誤認其係有正當權源持卡人，以該不
    正方法由該等自動付款設備取得屬於付款銀行即台北銀行南門分行丙○○帳號0
    0000000000－0號帳戶內如附表金額所示之存款。乙○○又於同年月
    二十日，與其女友陳佳雯投宿於台北縣新店市○○街三十四號伊士曼旅社二０五
    室，翌日（二十一日）上午九時許，乙○○見投宿於該旅社三０三室之房客甲○○外出打電話，房門未上鎖，認有機可趁，即基於同前之概括犯意，侵入該房內
    （此侵入住宅部分未據告訴），徒手竊取甲○○所有之台灣省合作金庫金融卡一
    張（卡號0000000000000號）、郵局儲金簿一本及郵政金融卡一張
    （帳戶及卡號均為0000000號）、小錢包一個（內有二百十七元）、化妝
    品一盒，甫得手之際，適甲○○自外返回見屋內凌亂，乙○○即暫行躲藏房內，
    於甲○○勘查何物失竊之際，乙○○旋持前開竊得甲○○所有之財物奪門而出，
    甲○○見狀隨即通知服務台並報警；嗣於同年月日上午九時三十分許，為警於乙○○投宿之二０五室浴室天花板內查獲前揭所竊得之甲○○所有之物。
二、案經台北縣警察局新店分局報請台灣台北地方法院檢察署檢察官偵查起訴及移送
    併案審理。
    理      由
一、訊據被告乙○○矢口否認有右揭犯行，辯稱：該台北銀行金融卡是一不認識之成
    年男子所交付，央請代為領取款項，並非伊竊取而來；至告訴人甲○○所有之財
    物係另一不詳姓名年籍之男子交付保管，亦非伊所竊得云云。經查：右揭事實，
    迭據告訴人甲○○於警訊、偵訊及本院審理中指訴明確，確認被告即為行竊其財
    物之人，復經告訴人丙○○於警訊及本院審理中陳述明確。被告雖辯稱該台北銀
    行金融卡及告訴人甲○○之財物為他人所交付云云，惟被告與該二不詳姓名年籍
    之人既素昧平生而不相識，該二人竟無故交付該金融卡央請被告代為提款暨交付
    告訴人甲○○所有之財物央其代為保管，被告於不識該二人之情狀下，竟允其所
    邀，代為提款及保管，核與常情有違；再告訴人甲○○所有之物，若非被告所竊
    取，被告亦大可將之持往服務台並告以上情，又何庸將之藏放於浴室天花板內，
    其上揭所辯實有悖常情，不足採信。又被告確於八十八年七月十四日上午六時二
    十二分至二十四分許、同年月日上午六時二十五分至二十六分許持金融卡提領款
    項無訛，業經本院於八十九年三月二十二日下午四時在本院第二十法庭當庭勘驗
    扣案錄影帶，並有本院之勘驗筆錄一紙附卷可佐，此外，復有台北縣警察局贓物
    認領保管單、丙○○台北銀行活期儲蓄存款存摺影本等件附卷可稽。綜上，本件
    事證明確，被告犯行堪已認定，應予依法論科。
二、核被告乙○○第一次（八十八年七月十四日）所為，係犯刑法第三百二十條第一
    項之竊盜罪、第三百零六條之無故侵入住宅罪及第三百三十九條之二第一項之利
    用自動付款設備詐欺罪；其第二次（同年七月二十一日）所為，係犯刑法第三百
    二十條第一項之竊盜罪。其所犯先後二次竊盜及先後四次利用自動付款設備詐欺
    之行為，均時間緊接，方法相同，觸犯構成要件相同之罪名，顯係基於概括之犯
    意反覆為之，均應依連續犯之規定論以一罪，並加重其刑。又其所犯上揭竊盜罪
    、無故侵入住宅罪及利用自動付款設備詐欺罪三罪間，有方法結果之牽連關係，
    應依刑法第五十五條之規定，從一重依刑法第三百二十條第一項之竊盜罪處斷。
    至移送併案審理部分，雖未經起訴，惟因與公訴人起訴之竊盜罪部分具有連續犯
    之裁判上一罪關係，依審判不可分原則，自為起訴效力所及，本院應併予審理，
    附此敘明。爰審酌被告年輕力壯，竟不思正途營生、素行、犯罪動機、目的、手
    段、侵入住宅入內行竊，對居家安全之威脅危害甚鉅、犯罪所得暨犯罪後猶飾詞
    圖卸，不知悔改等一切情狀，量處如主文所示之刑，以示懲儆。
據上論斷，應依刑事訴訟法第二百九十九條第一項前段，刑法第五十六條、第三百二
十條第一項、第三百零六條、第三百三十九條之二第一項、第五十五條，罰金罰鍰提
高標準條例第一條前段，判決如主文。
本案經檢察官邱舜韶到庭執行職務。
中    華    民    國      八十九      年      四      月      二十七    日
                                      臺灣臺北地方法院刑事第四庭
                                          法  官  黃紹紘
右正本證明與原本無異。
如不服本判決，應於判決送達後十日內，向本院提出上訴狀。
                                          書記官  劉新怡
中    華    民    國      八十九      年      五      月        十      日
附錄本案論罪科刑所犯法條全文：
刑法第三百二十條
意圖為自己或第三人不法之所有，而竊取他人之動產者，為竊盜罪，處五年以下有期
徒刑、拘役或五百元以下罰金。
意圖為自己或第三人不法之利益，而竊佔他人之不動產者，依前項之規定處斷。
前二項之未遂犯罰之。
刑法第三百零六條
無故侵入他人住宅、建築物或附連圍繞之土地或船艦者，處一年以下有期徒刑、拘役
或三百元以下罰金。
無故隱匿其內，或受退去之要求而仍留滯者，亦同。
刑法第三百三十九條之二
意圖為自己或第三人不法之所有，以不正方法由自動付款設備取得他人之物者，處三
年以下有期徒刑、拘役或一萬元以下罰金。
以前項方法得財產上不法之利益或使第三人得之者，亦同。


司法院資訊處製作；財團法人民間司法改革基金會備份。
